---
title: "Resultados obtidos"
#author: "Diego Cavalca"
output: html_document
params:
  dataPath: ""
  kValue : 0
---

```{r message=FALSE, warning=FALSE, include=FALSE, paged.print=FALSE}
library(bibliometrix)

D <- readLines(params$dataPath)
M <- convert2df(D, dbsource = "scopus", format = "bibtex")

results <- biblioAnalysis(M, sep = ";")
```

De acordo com os dados enviados (arquivo *.bib), serão apresentandos a seguir um conjunto amplo de análises e indicadores.

> **AVISO IMPORTANTE:** Se você for utilizar os resultados gerados pelo BibView em seu trabalho, por favor considere entrar em contato através do email [diego.cavalca@dc.ufscar.br](mailto:diego.cavalca@dc.ufscar.br) ou pelo [LinkedIn](https://www.linkedin.com/in/diegocavalca/).

***
# Resumo geral

Apresenta-se na sequência um conjunto de informações gerais a respeito do levantamento, as quais incluem:

  * Resumo quantitativo
    + Artigos
    + Periódicos
    + Palavras-chave (Autorais e Indexadas)
    + Citações média por artigo
    + Período contemplado na pesquisa
  * Evolução histórica (p/ ano)
  * Autores mais produtivos
  * Artigos mais citados
  * Produção científica por país
  * etc.

```{r}
S <- summary(object = results, k = params$kValue, pause = FALSE)
```
***
## Produção e Evolução

Indicadores gráficos sobre a produção científica e evolução histórica das publicações contidas no levantamento.
```{r}
plot(x = results, k = params$kValue, pause = FALSE)
```
***
## Papers mais citados

```{r}
CR_Papers = citations(M, field = "article", sep = ";")
CR_Papers <- as.data.frame(CR_Papers$Cited[1:params$kValue])
names(CR_Papers) <- c('Paper', 'Citations')
CR_Papers
```
***
## Autores mais referenciados

```{r}
CR_Authors = citations(M, field = "author", sep = ";")
CR_Authors <- as.data.frame(CR_Authors$Cited[1:params$kValue])
names(CR_Authors) <- c('Author', 'Citations')
CR_Authors
#View(CR_Authors)
```
***
## Fator de dominância

O Fator de Dominância é um importante indicador que mensura a produtividade de autores, calculando a razão entre o número de trabalhos em que o autor aparece como **Primeiro Autor** e o número total de trabalhos multi-autorais em que este aparece.

```{r}
# k = 10 registros
DF <- dominance(results, k = params$kValue)
DF
```
***
## Índice-H

O índice-H (H-index) é outra métrica importante para avaliar a relevância acadêmica de um autor. Ela leva em consideração o número de artigos com citações maiores ou iguais a esse número.

Por exemplo: um autor com índice-H = 15 indica que este autor possui 15 artigos com pelo menos 15 citações.

```{r}
authors = gsub(",", " ", names(results$Authors)[1:params$kValue])
indices <- Hindex(M, authors, sep = ";", years=params$kValue)
HI <- indices$H
HI
```
***
## Análises de rede a partir dos dados

Dentro do conjunto de dados, os atributos dos papers estão conectados entre si através do próprio paper. Assim, por exemplo, Autor(es) estão interconectados com Periódicos, Palavras-chave com Data de publicação, etc.
Essas conexões de diferentes atributos geram redes bipartidas que podem ser representadas como matrizes retangulares (Papers x ATRIBUTO_QUALQUER).

Logo, é possível gerar uma rede que apresenta o comportamento colaborativo entre países dentro da área de pesquisa em questão, ou seja, representa o modo como ocorre a transferência de conhecimento acadêmico.

```{r, fig.width=8, fig.height=8}
M <- metaTagExtraction(M, Field = "AU_CO", sep = ";")
NetMatrix <- biblioNetwork(M, analysis = "collaboration", network = "countries", sep = ";")
networkPlot(NetMatrix, n = params$kValue, Title = "Country Collaboration", type = "circle", size=TRUE, remove.multiple=FALSE)
```
***

## Rede de coocorrências de palavras-chave
Análise de subáreas da área de conhecimento do levantamento.
```{r, fig.width=10, fig.height=10}

# (grafico) Rede de co-ocorrencias de palavras-chave (20 keywords)
NetMatrix <- biblioNetwork(M, analysis = "co-occurrences", network = "keywords", sep = ";")
networkPlot(NetMatrix, n = params$kValue, Title = "Keyword Co-occurrences", type = "kamada", size=T)
```
***
## Conclusão

Portanto, a linguagem R juntamente com o pacote Bibliometrix fornecem mecanismos eficientes para realizar a análise bibliométrica em conjuntos de publicações acadêmicas obtidos na Scopus (ou quaisquer outras fontes de dados), permitindo extrair conhecimento importante a partir de indicadores relevantes, os quais podem agregar qualidade na produção científica em quaisquer áreas do conhecimento.

***
## Referências

* http://r-project.org/
* http://www.bibliometrix.org/
* https://github.com/diegocavalca/data-science
* http://www.collnet.de/Berlin-2008/KumarWIS2008cir.pdf
* http://htmlpreview.github.io/?https://github.com/massimoaria/bibliometrix/master/vignettes/bibliometrix-vignette.html

Este _markdown_ foi desenvolvido baseado no [material oficial](http://htmlpreview.github.io/?https://github.com/massimoaria/bibliometrix/master/vignettes/bibliometrix-vignette.html) do Bibliometrix.

Desenvolvido e mantido por [Diego Cavalca](https://www.linkedin.com/in/diegocavalca/)


